【裁判字號】    92,交上易,755
【裁判日期】    921111
【裁判案由】    過失傷害
【裁判全文】
臺灣高等法院臺南分院刑事判決             九十二年度交上易字第七五五號   Ｃ
      上  訴  人  臺灣臺南地方法院檢察署檢察官
      被      告  甲  ○  ○
右上訴人因過失傷害案件，不服臺灣臺南地方法院九十一年度交易字第二六七號中華
民國九十二年六月二十七日第一審判決（起訴案號：臺灣臺南地方法院檢察署九十一
年度偵字第七七二七號、第八四０五號），提起上訴，本院判決如左：
      主      文
上訴駁回。
甲○○緩刑貳年。
      事      實
一、甲○○係億聯交通有限公司之預拌混凝土車司機，平日工作即是駕駛營業大貨車
    運送預拌混凝土，乃從事駕駛業務之人。其於民國（下同）九十一年四月二十三
    日下午，駕駛車牌號碼ＥＷ—五四五號營業大貨車，沿台南縣善化鎮○○路，由
    南往北方向行駛，而於同日下午五時十分許，途經該路與光復路之交岔路口作右
    轉時，理應注意汽車行駛時，駕駛人應注意車前狀況及兩車併行之間隔，並隨時
    採取必要之安全措施。又依當時天候晴朗、日間自然光線、路面無缺陷、道路上
    未有任何障礙物等情形以觀，客觀上亦無不能注意之情事，其竟疏於注意車前狀
    況及兩車併行之間隔，即貿然作右轉（起訴書誤載為左轉）欲進入光復路，以致
    不慎撞及由乙○○所駕駛，在上開文昌路右側，同向在前停等紅燈後尚未起步之
    車牌號碼ＧＢ九—八九一號重型機車，並造成乙○○人、車倒地後受有右股骨骨
    折、左側足踝骨折、右側第一至第四蹠骨骨折、右足撕裂傷及右下肢脛神經傷害
    及右膝退化性關節炎，導致乙○○之雙側足踝活動（背屈角度）輕微受限。甲○
    ○則於肇事後，犯罪未被有偵查權之公務員或機關發覺前，即向台南縣警察局善
    化分局警員報案並表明係肇事車輛之駕駛人而自首，且坦承犯行進而接受裁判。
二、案經乙○○訴由台南縣警察局善化分局報告臺灣臺南地方法院檢察署檢察官偵查
    起訴。
      理      由
一、右揭事實，業據被告甲○○迭次供認，核與告訴人乙○○於警訊及原審偵審中所
    指訴之情節相符，並有道路交通事故調查報告表一紙及事故現場蒐證相片五張在
    卷可資佐證。又告訴人因本件車禍，而受有如事實欄所載等傷害，導致雙側足踝
    活動（背屈角度）輕微受限等情，復有奇美醫學中心九十一年五月五日、五月二
    十五日、十一月二十七日診斷證明書各一紙及財團法人奇美醫院九十一年十二月
    十六日（九一）奇醫字第五一四九號函附之病情摘要及病歷資料等附卷可參。按
    汽車行駛時，駕駛人應注意車前狀況及兩車併行之間隔，並隨時採取必要之安全
    措施，道路交通安全規則第九十四條第三項定有明文。本件被告甲○○駕車行經
    交岔路口作右轉彎時，理應注意前述道路交通安全規則，而案發當時天候晴朗、
    日間自然光線、路面無缺陷、道路上未有任何障礙物等情，亦有上述道路交通事
    故調查報告表載明可考，據此判斷，客觀上亦無不能注意之情事，其竟疏於注意
    車前狀況及兩車併行之間隔，即貿然右轉，致不慎撞及由告訴人乙○○所駕駛，
    同向在前停等紅燈後尚未起步之機車，並造成告訴人受傷之結果，顯見被告之上
    述駕駛行為，確有過失。況本件經送台灣省台南區行車事故鑑定委員會及臺灣省
    車輛行車事故覆議鑑定委員會鑑定結果，亦均認被告甲○○駕駛大貨車，未注意
    車前狀況，右轉未注意右側車輛，為本件車禍之肇事原因，有台灣省台南區行車
    事故鑑定委員會九十一年十一月八日南鑑字第九一一二六四號函及所附之鑑定意
    見書與臺灣省車輛行車事故覆議鑑定委員會九十二年一月二十二日府覆議字第九
    一二八五六號函各一份在卷可憑，益徵被告駕車肇事致告訴人乙○○受傷之行為
    ，確有過失無疑。至公訴意旨雖認被告尚有在紅燈亮時之情形下作右轉之過失駕
    駛行為，然被告則堅詞否認其有任何在紅燈亮時之情況下右轉之行為，而此部分
    除告訴人之片面指訴外，本院並查無其他積極事證足以證明被告駕車作右轉當時
    ，燈號仍係紅燈之狀態，故此部分尚難僅因告訴人之指訴內容，即貿然認定被告
    另有紅燈右轉之駕駛行為，附此敘明。此外，告訴人乙○○係因此次車禍，而受
    有如事實欄所載之傷害，故被告甲○○之過失駕駛行為，與告訴人所受之傷害結
    果間，具有相當因果關係，復屬顯然，是本件事證已甚明確，被告之業務過失傷
    害犯行，應可認定。
二、查被告甲○○係億聯交通有限公司之預拌混凝土車司機，平日工作即是駕駛營業
    大貨車運送預拌混凝土，乃從事駕駛業務之人，於前述時地駕駛大貨車肇事並致
    告訴人乙○○受傷，核其所為，係犯刑法第二百八十四條第二項前段之業務過失
    傷害罪。又其於肇事後，犯罪未被有偵查權之公務員或機關發覺前，即向台南縣
    警察局善化分局警員報案並表明係肇事車輛之駕駛人而自首，且坦承犯行進而接
    受裁判等情，亦據警訊筆錄載明可考，是應依刑法第六十二條前段自首之規定，
    減輕其刑。
三、原審認被告之罪證明確，因予適用刑法第二百八十四條第二項前段、第六十二條
    前段、第四十一條第一項前段，罰金罰鍰提高標準條例第一條前段、第二條等規
    定，並審酌被告之生活狀況、品行、智識程度，以及過失之情節，告訴人所受傷
    勢，犯後態度等一切情狀，量處被告有期徒刑三月，並諭知易科罰金以三百元折
    算一日之標準。本院經核原判決認事用法，均無違誤，量刑亦稱妥適。檢察官上
    訴指摘原判決量刑過輕而有不當之處，為無理由，應予駁回。又查被告前未曾受
    有期徒刑以上刑之宣告，有卷附臺灣高等法院被告全國前案紀錄表可按，且於肇
    事後均已與告訴人達成和解，有告訴人具狀陳述在卷可稽，本院認被告經此偵審
    程序及科刑判決之教訓，當知所警惕，信無再犯之虞，本院認所宣告之刑以暫不
    執行為適當，併均宣告緩刑二年，以勵來茲而啟自新。
據上論斷，應依刑事訴訟法第三百六十八條，刑法第七十四條第一款，判決如主文。
本案經檢察官劉得鉦到庭執行職務。
中    華    民    國      九十二      年      十一      月      十一    日
                                  臺灣高等法院臺南分院刑事第四庭
                                      審判長法官  鄭    文    肅
                                            法官  黃    三    哲
                                            法官  王    浦    傑
右正本證明與原本無異。
不得上訴。
                                      法院書記官  蔡    振    豐
中    華    民    國      九十二      年      十一      月     十二     日
附錄法條：
刑法第二百八十四條第二項：
從事業務之人，因業務上之過失傷害人者，處一年以下有期徒刑、拘役或一千元以下
罰金，致重傷者，處三年以下有期徒刑、拘役或二千元以下罰金。


司法院資訊處製作；財團法人民間司法改革基金會備份。
